臺灣雲林地方法院交通事件裁定　　　　　　　　　　九十一年度交聲字第一二號
　　移
　　聲明異議人　甲○○
右列異議人因違反道路交通管理處罰條例案件，對於移送機關九十一年九月三日雲監
五字第車裁00－00000號裁決書不服，聲明異議，本院裁定如左：
        主  文
原處分撤銷。
甲○○不罰。
        理  由
一、聲明異議意旨略以：原舉發單位於民國八十八年八月十九日前所寄發之違規通知
    ，異議人發現寄來之違規取締照片上之機車號碼英文字母與本人機車號碼之ＭＧ
    Ｚ－六七七號酷似，異議人記得好像是ＮＧＥ或ＭＣＺ，因事逾三年，異議人已
    忘記，但當時異議人立即依舉發單上之電話號碼告知警局，警局說要處理，異議
    人即未予理會，致當時所附的照片也沒有留下來，請有關單位提出當時的違規照
    片詳驗，即可知真相，為此聲明不服，請求撤銷原處分。
二、移送機關意見認為：本案異議人所有之ＭＧＺ－六七七號重機車於八十八年五月
    四日為新竹市警察局交通隊以竹警交字第九九八三九號違規通知單逕行舉發「超
    速」違規，並指定應到案時間為八十八年八月十九日，因異議人未向本站提出陳
    情亦未繳款結案，所以依據道路交通管理處罰條例第九條之規定，於九十一年九
    月三日開具裁決書。惟移送機關未檢附測速違規照片以供佐證。
三、本件異議人爭執舉發違規事實之照片所示車號並非伊所有車輛之車號，而舉發交
    通違規通知單上，載明違規事實的發現，是以雷達測速照相所得，並逕行舉發之
    ，並非警員目視舉發，則為究明該車輛之車號是否有誤判，舉發違規機關即新竹
    市警察局是應提出當時之舉發違規之雷達測速照相照片以供勘驗，否則即難單憑
    舉發違規通知單之記載，而認定異議人有舉發通知單所載之違規事由。
四、本件經函詢新竹市警察局調取上述照片，該警察局函文本院稱：「本局僅保留八
    十九年七月以後違規底片，之前之底片已消毀，本案之相片無法提供，惠請見諒
    。」經本院傳喚製發上述違規通知單之新竹市警察局交通隊警員紀鴻儒到庭證稱
    ：本件應是超速照相的，我是負責照片照回來後，同仁將照片的車號寫在照片上
    ，由我將照片上的號碼輸入電腦寄發違規單，舉發單出來以後，我們還會交給在
    照片上面寫車號的警員，請他校對裝訂再寄出去；（照片照了以後有無按照車牌
    號碼核對車籍資料）輸入電腦除了紅單出來之外，還有車主的姓名及地址；（除
    了車主的姓名地址外，還有其他的車籍資料如車型、顏色）我不確定；（所以你
    也不確定有無核對車牌號碼與車型、顏色是否一致）常常有些狀況就是Ｍ看成Ｎ
    ，Ｂ看成８；（有無核對）有可能是同仁書寫錯誤或是我有輸入錯誤，我都是交
    給書寫的同仁核對；（所以有錯誤的可能性）有可能等語。
五、由上述內容可知，本件舉發違規單位不僅無法提供違規測速照片以證明異議人有
    違規超速之事實，且警員在製發違規通知單之時，並未確實核對其所載寫之車號
    ，與該車號登記之車型、顏色等車輛其他特徵是否相符，則極有可能因未核對車
    型、顏色等車輛特徵，而產生錯誤舉發之情事。又製發違規通知單之人，與核對
    照片所示車號與違規通知單上車號之人，並非同一人，則該核對之人是否確實核
    對，以防製發違規通知單之人有錯誤製發之情事，亦屬查證不能。再者，證人紀
    鴻儒亦證稱：時常會有將某些英文字母誤看成阿拉伯數字，而該可能產生誤判之
    情形，於本件亦當然可能存在，此觀本件異議人之車號第一個字母為Ｍ即明，復
    為證人紀鴻儒證實如上。從而，本件異議人是否有超速違規的事實，即屬不能證
    明。移送機關僅依據舉發違規通知單之記載，逕科以異議人罰鍰之處分，為無理
    由，自應由本院撤銷原處分，並為異議人不罰之諭知。
三、據上論結，應依道路交通管理處罰條例第八十七條第二項、道路交通案件處理辦
    法第二十條前段，裁定如主文。
中      華      民      國      九十一      年      十一    月    四    日
                                        臺灣雲林地方法院刑事第一庭
                                            法  官  侯  廷  昌
右正本證明與原本無異。
如不服本裁定，應於裁定送達後五日內向本院提出抗告狀。
                                            書記官  蔡  金  保
中      華      民      國      九十一      年      十一    月    四    日
